最高法院刑事裁定　　　　　　　　　 110年度台抗字第1423號
抗　告　人　楊育承
上列抗告人因公共危險等罪案件，不服臺灣高等法院中華民國11
0年 7月19日定應執行刑之裁定（110年度聲字第2696號），提起
抗告，本院裁定如下： 
    主  文
原裁定撤銷，應由臺灣高等法院更為裁定。
    理  由
一、本件原裁定以：抗告人楊育承所犯如原裁定附表（下稱附表
    ）所示公共危險等罪，分別經判處罪刑確定在案，茲檢察官
    聲請定其應執行刑，經審核認聲請正當，裁定定其應執行刑
    有期徒刑18年10月。固非無見。
二、按得易科罰金或得易服社會勞動之罪，與其他不得易科罰金
    或不得易服社會勞動之罪，合於定應執行刑之規定，檢察官
    就此聲請定其應執行刑，依刑法第50條第 2項規定，應經受
    刑人之請求，始為合法。其立法目的在賦予受刑人選擇權，
    俾符合其實際受刑利益，故是否合併定應執行刑，自應尊重
    受刑人之選擇。本件原裁定以抗告人所犯除如附表編號1至8
    、10、15至38、41至51、54至57之罪為得易科罰金之刑外，
    其餘均為不得易科罰金或易服社會勞動之刑，因抗告人已請
    求檢察官聲請合併定應執行刑，且各罪均在附表編號 1裁判
    確定前所犯，乃認檢察官之聲請為正當。但：㈠卷附「臺灣
    桃園地方檢察署依（民國）102年1月23日修正之刑法第50條
    調查受刑人是否聲請定應執行刑調查表」（見原審卷第14頁
    ）之「受刑人合於數罪併罰之案件」欄，所載之執行案號似
    無附表編號1「備註」欄所載之「桃園地檢105年度執助字第
    1105號」，則附表編號 1之案件是否屬上開調查表所載案件
    ，尚非無疑，此攸關該罪是否經抗告人依前開規定請求定刑
    及各罪中首先確定案件之認定，原裁定未予究明，已難認允
    當。㈡依前揭調查表所載，抗告人固在「請受刑人勾填是否
    要聲請定應執行刑，請求後不得更改、撤回」欄位上，勾選
    「就上列不得易科罰金與得易科罰金或得易服社會勞動之案
    件，我要聲請定刑」項目，惟同時於空白處手寫「尚有另案
    ，待案件全部確定再聲請」，並均簽名、按捺指印。則抗告
    人就附表所示各罪，究竟有無請求檢察官聲請定應執行刑？
    其真意為何？實有疑義，尚有調查、審認之必要。原審未遑
    釐清，逕依檢察官之聲請，就附表所示各罪裁定定其應執行
    之刑，自有未合。抗告意旨執以指摘，並非全無理由，自應
    由本院將原裁定撤銷，由原審法院更為裁定。又附表編號 5
    之「罪名」及編號6、7、46之「犯罪日期」似均有誤植，案
    經發回，併應注意及之。
據上論結，應依刑事訴訟法第413條前段，裁定如主文。
中    華    民    國   110    年    10    月    13    日
                  刑事第九庭審判長法  官  段  景  榕  
                                  法  官  鄧  振  球  
                                  法  官  楊  力  進  
                                  法  官  汪  梅  芬  
                                  法  官  宋  松  璟  
本件正本證明與原本無異
                                  書記官
中    華    民    國   110    年    10    月    18    日